【裁判字號】    99,交訴,144
【裁判日期】    991228
【裁判案由】    公共危險等
【裁判全文】
臺灣臺南地方法院刑事判決             99年度交訴字第144號
公  訴  人  臺灣臺南地方法院檢察署檢察官
被      告  黃正宏
上列被告因公共危險等案件，經檢察官提起公訴（99年度調偵字
第1327號），被告於準備程序進行中就被訴事實為有罪之陳述，
經本院合議庭裁定由受命法官獨任進行簡式審判程序審理，判決
如下：
    主    文
黃正宏因過失傷害人，處有期徒刑貳月，如易科罰金，以新臺幣
壹仟元折算壹日；又駕駛動力交通工具肇事，致人受傷而逃逸，
，處有期徒刑陸月，如易科罰金，以新臺幣壹仟元折算壹日。應
執行有期徒刑柒月，如易科罰金，以新臺幣壹仟元折算壹日。
    事    實
一、黃正宏於民國99年5月23日22時30分許，駕駛車牌號碼0862
    -GL號自小貨車，沿臺南市○○路○段由北向南行駛，行經北
    門路2段與小東路口時，欲左轉小東路，本應注意車前狀況
    及兩車併行之間隔，並隨時採取必要之安全措施，且汽車行
    駛至交岔路口，轉彎車應讓直行車先行，而依當時天候晴、
    夜間有照明、柏油路面濕潤無缺陷、無障礙物、視距良好等
    情，客觀上並無不能注意之情事，竟疏未注意而貿然左轉，
    適有胥宗秀騎乘車牌號碼869-HDN號普通重型機車沿北門路
    由南向北直行而來，因閃避不及而與黃正宏所駕駛之自小貨
    車發生擦撞，致胥宗秀受有右大腿撕裂傷約15公分、四肢多
    處擦挫傷、右膝前十字韌帶斷裂等傷害。詎料，黃正宏明知
    駕車肇事致胥宗秀受傷，竟未對其採取必要之安全救護措施
    ，亦未報告警察機關待警方前來為必要之處理，亦未留下聯
    絡資料，旋即駕車離開現場。嗣經路人告知胥宗秀上開逃逸
    車輛之車號為0862-GL號自小貨車，胥宗秀並提供該車號給
    警方，而經警循線查獲，始知悉上情。
二、案經胥宗秀訴由臺南市政府警察局第一分局報告臺灣臺南地
    方法院檢察署檢察官偵查起訴。
    理    由
一、本件係經被告黃正宏於準備程序中為有罪之表示，而經本院
    合議庭裁定以簡式審判程序加以審理，依刑事訴訟法第273
    條之2、第159條第2項之規定，不適用傳聞法則有關限制證
    據能力之相關規定，合先敘明。
二、上開犯罪事實，業經被告於99年12月14日本院準備程序及審
    理時坦承不諱，核與被害人胥宗秀於警偵訊中指訴之情節相
    符，並有道路交通事故現場圖、道路交通事故調查報告表(一)
    、(二)、國立成功大學醫學院附設醫院乙種診斷證明書、臺灣
    基督長老教會新樓醫療財團法人診斷證明書、現場及車輛照
    片24幀等件在卷可稽，堪認被告自白確與事實相符，應可採
    信。按汽車行駛時，駕駛人應注意車前狀況及兩車併行之間
    隔，並隨時採取必要之安全措施；且汽車行駛至交岔路口，
    轉彎車應讓直行車先行，道路交通安全規則第94條第3項、
    第102條第1項第7款定有明文，被告駕車行經上開路段，依
    當時情況並無不能注意之情事，卻疏未為前揭注意，而貿然
    左轉，致擦撞對向直行至該處由被害人胥宗秀所駕駛之前開
    機車，被害人胥宗秀因此受有前揭傷害，被告之駕駛行為自
    有過失，本案經送臺灣省臺南區車輛行車事故鑑定委員會鑑
    定結果，亦同此認定，有臺灣省臺南區車輛行車事故鑑定委
    員會99年9月30日南鑑字第0995903370號函所附鑑定意見書1
    份在卷可佐（見99年度調偵字第1327號偵卷第8-9頁），堪
    認被告過失行為與被害人胥宗秀之受傷結果間具有相當因果
    關係。是以，本件事證明確，被告犯行洵堪認定，應予依法
    論科。
三、核被告所為，係犯刑法第284條第1項前段之過失傷害罪及同
    法第185條之4之駕駛動力交通工具肇事致人受傷而逃逸罪。
    被告所犯上開2罪間，犯意各別，罪名不同，應予分論併罰
    。又查被告肇事逃逸後，係因案發現場之路人提供被告駕駛
    之自小貨車車號0862-GL號予被害人胥宗秀，並由被害人胥
    宗秀提供該車號給警方，經警查詢該車籍資料後查知被告為
    該自小貨車之車主而查獲上情一節，業經被害人胥宗秀於警
    詢中指述明確，並有臺南市警察局第一分局道路交通事故肇
    事人自首情形紀錄表1份附卷可憑（警卷第21頁），基此可
    知，警方於被告表示為肇事人之前，即已先查知被告為肇事
    車輛之車主，則被告自為警方本已鎖定調查之對象甚明，是
    被告雖有向前來調查之警方供承其為肇事人，然此與刑法第
    62條前段規定之自首情形不符，附此敘明。爰審酌被告素行
    尚可，有臺灣高等法院被告前案紀錄表在卷可稽，其生活狀
    況、智識程度（國小畢業）、被害人胥宗秀因本件車禍所受
    之傷害、被告過失情節，及被告肇事致人受傷後，隨即離開
    肇事現場，並未停留在現場協助處理傷患，罔顧被害者之生
    命安全，雙方迄未能達成和解，以及被告犯後坦承犯行之態
    度等一切情狀，分別量處如主文所示之刑，並均諭知易科罰
    金之折算標準，暨定應執行刑及諭知易科罰金之折算標準，
    以資懲儆。
據上論斷，應依刑事訴訟法第273條之1第1項、第299條第1項前
段，刑法第284條第1項前段、第185條之4、第51條第5款、第41
條第1項前段，刑法施行法第1條之1，判決如主文。
本案經檢察官吳坤城到庭執行職務。
中    華    民    國    99    年    12    月    28    日
                       交通法庭  法  官  黃聖涵
以上正本證明與原本無異。
如不服本判決應於收受本判後10日內向本院提出上訴書狀，並應
敘述具體理由。其未敘述上訴理由者，應於上訴期間屆滿後20日
內向本院補提理由書狀（均須按他造當事人之人數附繕本）「切
勿逕送上級法院」。
                                 書記官  吳揆滿
中    華    民    國    99    年    12    月    28    日
附錄本判決論罪科刑法條：
中華民國刑法第185條之4
（肇事遺棄罪）
駕駛動力交通工具肇事，致人死傷而逃逸者，處6月以上5年以下
有期徒刑。
中華民國刑法第284條第1項
（過失傷害罪）
因過失傷害人者，處6月以下有期徒刑、拘役或5百元以下罰金，
致重傷者，處1年以下有期徒刑、拘役或5百元以下罰金。

司法院資訊處製作；財團法人民間司法改革基金會備份。
